【裁判字號】    96,訴,852
【裁判日期】    980527
【裁判案由】    違反著作權法
【裁判全文】
臺灣新竹地方法院宣示判決筆錄           96年度訴字第852號
公  訴  人  臺灣新竹地方法院檢察署檢察官
被      告  甲○○
選任辯護人  曾能煜律師
            黃振洋律師
            羅秉成律師
上列被告因違反著作權法案件，檢察官提起公訴（96年度偵字第
3940、5799、5874號）後，聲請改依協商程序而為判決，本院於
中華民國98年5月27日下午4時，在本院刑事第9法庭宣示判決，
出席職員如下：
法官起立朗讀判決主文、犯罪事實要旨、處罰條文，及告以上訴
限制、期間並提出上訴狀之法院，且諭知記載其內容：
一、主  文：
    甲○○意圖銷售而擅自以重製於光碟之方法侵害他人之著作
    財產權，處有期徒刑捌月。緩刑年。扣案之如附表所示之
    重製光碟壹佰肆拾伍片及電腦主機（含內建燒錄機貳台）壹
    台、燒錄器壹台、棉套壹包（壹佰零貳個）、標籤肆張、信
    封袋伍拾個、空白光碟片玖拾柒片，均沒收。
二、犯罪事實要旨：
    甲○○明知如附表所示之視聽著作，分別係著作權人群英社
    國際股份有限公司、木棉花國際股份有限公司及弘恩文化事
    業有限公司享有著作財產權之視聽著作，非經著作權人之同
    意或授權，不得擅自重製。詎甲○○竟意圖營利，自96年3
    月份起，在其位於新竹市○○區○○街96號住處，以其所有
    之電腦主機1台（內建燒錄機2台），以燒錄光碟之方式，將
    如附表所示之視聽著作，重製於空白光碟上，而侵害群英社
    國際股份有限公司、木棉花國際股份有限公司及弘恩文化事
    業有限公司之著作權。又甲○○於96年5、6月間，以其所有
    之個人電腦與周邊設備連結至雅虎奇摩拍賣網站（網址：ht
    tp://tw.bid.yahoo.com），以中文姓名「林小姐」、帳號
    「hotrock8533」登入，在前開拍賣網站上張貼販售前揭非
    法重製物之訊息，供不特定人下標購買，且以電子郵件信箱
    「hotrock8533@yahoo.com.tw」與客戶聯繫，嗣分別於(1)96
    年5月22日，保安警察第二總隊第一大隊第三中隊嘉義分隊
    警員侯俊龍在網路上瀏覽得知上開拍賣訊息，遂以新台幣（
    下同）600元之代價，購得未經授權非法重製如附表編號2所
    示之「假面騎士-555劇場版-消失的天堂」視聽著作光碟1套
    （2片），並於同年月23日將上開款項匯至被告所開立之新
    竹內湖路郵局00000000000000號之帳戶內；另於(2)96年6月
    16日，弘恩文化事業有限公司之法務專員陳正剛在網路上瀏
    覽得知上開拍賣訊息，則以860元（含運費）之代價購得未
    經授權非法重製如附表編號8所示之「幻星神」視聽著作光
    碟1套（26片），並於同年月19日將上開款項轉帳至被告所
    開立之前揭郵局帳戶內。迨於96年6月26日下午1時許，在甲
    ○○上開住處，為警持搜索票執行搜索而查獲，並扣得如附
    表所示之盜版視聽著作共145片及電腦主機（含內建燒錄機2
    台）1台、燒錄器1台、棉套1包（102個）、標籤4張、信封
    袋53個、空白光碟片97片等物，始得悉上情。
三、處罰條文：
    著作權法第91條第3項、第2項、第98條，刑法第11條前段、
    第74條第1項第1款。
四、協商判決除有刑事訴訟法第455條之4第1項第1款於本訊問程
    序終結前，被告撤銷協商合意或檢察官撤回協商聲請者；第
    2款被告協商之意思非出於自由意志者；第4款被告所犯之罪
    非第455條之2第1項所定得以協商判決者；第6款被告有其他
    較重之裁判上一罪之犯罪事實者；第7 款法院認應諭知免刑
    或免訴、不受理者情形之一，及違反同條第2 項「法院應於
    協商合意範圍內為判決；法院為協商判決所科之刑，以宣告
    緩刑或2年以下有期徒刑、拘役或罰金為限」之規定者外，
    檢察官與被告均不得上訴。
五、如有前項得上訴之情形，得自收受宣示判決筆錄送達之日起
    10日內，向本院提出上訴書狀，上訴於第二審法院。
中    華    民    國    98    年    5     月     27   日
                  刑事第五庭    書  記  官  劉怡芳
                                法      官  蔡欣怡
以上筆錄正本係照原本作成。
中    華    民    國    98    年    5     月    27    日
                                書  記  官  劉怡芳
附錄本案論罪科刑法條全文：
著作權法第91條
擅自以重製之方法侵害他人之著作財產權者，處3年以下有期徒
刑、拘役，或科或併科新臺幣75萬元以下罰金。
意圖銷售或出租而擅自以重製之方法侵害他人之著作財產權者，
處6月以上5年以下有期徒刑，得併科新臺幣20萬元以上200萬元
以下罰金。
以重製於光碟之方法犯前項之罪者，處6月以上5年以下有期徒刑
，得併科新臺幣50萬元以上500萬元以下罰金。
著作僅供個人參考或合理使用者，不構成著作權侵害。
附表：
   ┌──┬────────┬─────┬───────┐
   │編號│視聽著作物      │數量（片）│著作權人      │
   ├──┼────────┼─────┼───────┤
   │1   │牙狼            │6         │群英社國際股份│
   │    │                │          │有限公司      │
   ├──┼────────┼─────┼───────┤
   │2   │假面騎士－555劇 │4（共2套，│木棉花國際股份│
   │    │場版－消失的天堂│含購得證物│有限公司      │
   │    │                │1套）     │              │
   ├──┼────────┼─────┼───────┤
   │3   │魔法戰隊V.S特搜 │1         │木棉花國際股份│
   │    │戰隊            │          │有限公司      │
   ├──┼────────┼─────┼───────┤
   │4   │特搜戰隊V.S爆龍 │1         │木棉花國際股份│
   │    │戰隊            │          │有            │
   ├──┼────────┼─────┼───────┤
   │5   │救急戰隊劇場版－│1         │木棉花國際股份│
   │    │新出現的超戰士  │          │有限公司      │
   ├──┼────────┼─────┼───────┤
   │6   │假面騎士ＺＯ    │1         │木棉花國際股份│
   │    │                │          │有限公司      │
   ├──┼────────┼─────┼───────┤
   │7   │假面騎士Ｊ      │1         │木棉花國際股份│
   │    │                │          │有限公司      │
   ├──┼────────┼─────┼───────┤
   │8   │幻星神          │78（共3套 │弘恩文化事業有│
   │    │                │，含購得證│限公司        │
   │    │                │物1套）   │              │
   ├──┼────────┼─────┼───────┤
   │9   │超星神          │52        │弘恩文化事業有│
   │    │                │          │限公司        │
   │    │                │          │              │
   └──┴────────┴─────┴───────┘


司法院資訊處製作；財團法人民間司法改革基金會備份。
